<?xml version='1.0' encoding='utf-8'?>
<verb default="iomardaigh" disambig="">
  <verbalNoun default="iomardú" />
  <verbalAdjective default="iomardaithe" />
  <tenseForm default="iomardaigh" tense="Past" dependency="Indep" person="Base" />
  <tenseForm default="iomardaíomar" tense="Past" dependency="Indep" person="Pl1" />
  <tenseForm default="iomardaíodar" tense="Past" dependency="Indep" person="Pl3" />
  <tenseForm default="iomardaíodh" tense="Past" dependency="Indep" person="Auto" />
  <tenseForm default="iomardaigh" tense="Past" dependency="Dep" person="Base" />
  <tenseForm default="iomardaíomar" tense="Past" dependency="Dep" person="Pl1" />
  <tenseForm default="iomardaíodar" tense="Past" dependency="Dep" person="Pl3" />
  <tenseForm default="iomardaíodh" tense="Past" dependency="Dep" person="Auto" />
  <tenseForm default="iomardaíodh" tense="PastCont" dependency="Indep" person="Base" />
  <tenseForm default="iomardaínn" tense="PastCont" dependency="Indep" person="Sg1" />
  <tenseForm default="iomardaíteá" tense="PastCont" dependency="Indep" person="Sg2" />
  <tenseForm default="iomardaímis" tense="PastCont" dependency="Indep" person="Pl1" />
  <tenseForm default="iomardaídís" tense="PastCont" dependency="Indep" person="Pl3" />
  <tenseForm default="iomardaítí" tense="PastCont" dependency="Indep" person="Auto" />
  <tenseForm default="iomardaíodh" tense="PastCont" dependency="Dep" person="Base" />
  <tenseForm default="iomardaínn" tense="PastCont" dependency="Dep" person="Sg1" />
  <tenseForm default="iomardaíteá" tense="PastCont" dependency="Dep" person="Sg2" />
  <tenseForm default="iomardaímis" tense="PastCont" dependency="Dep" person="Pl1" />
  <tenseForm default="iomardaídís" tense="PastCont" dependency="Dep" person="Pl3" />
  <tenseForm default="iomardaítí" tense="PastCont" dependency="Dep" person="Auto" />
  <tenseForm default="iomardaíonn" tense="PresCont" dependency="Indep" person="Base" />
  <tenseForm default="iomardaím" tense="PresCont" dependency="Indep" person="Sg1" />
  <tenseForm default="iomardaímid" tense="PresCont" dependency="Indep" person="Pl1" />
  <tenseForm default="iomardaítear" tense="PresCont" dependency="Indep" person="Auto" />
  <tenseForm default="iomardaíonn" tense="PresCont" dependency="Dep" person="Base" />
  <tenseForm default="iomardaím" tense="PresCont" dependency="Dep" person="Sg1" />
  <tenseForm default="iomardaímid" tense="PresCont" dependency="Dep" person="Pl1" />
  <tenseForm default="iomardaítear" tense="PresCont" dependency="Dep" person="Auto" />
  <tenseForm default="iomardóidh" tense="Fut" dependency="Indep" person="Base" />
  <tenseForm default="iomardóimid" tense="Fut" dependency="Indep" person="Pl1" />
  <tenseForm default="iomardófar" tense="Fut" dependency="Indep" person="Auto" />
  <tenseForm default="iomardóidh" tense="Fut" dependency="Dep" person="Base" />
  <tenseForm default="iomardóimid" tense="Fut" dependency="Dep" person="Pl1" />
  <tenseForm default="iomardófar" tense="Fut" dependency="Dep" person="Auto" />
  <tenseForm default="iomardódh" tense="Cond" dependency="Indep" person="Base" />
  <tenseForm default="iomardóinn" tense="Cond" dependency="Indep" person="Sg1" />
  <tenseForm default="iomardófá" tense="Cond" dependency="Indep" person="Sg2" />
  <tenseForm default="iomardóimis" tense="Cond" dependency="Indep" person="Pl1" />
  <tenseForm default="iomardóidís" tense="Cond" dependency="Indep" person="Pl3" />
  <tenseForm default="iomardófaí" tense="Cond" dependency="Indep" person="Auto" />
  <tenseForm default="iomardódh" tense="Cond" dependency="Dep" person="Base" />
  <tenseForm default="iomardóinn" tense="Cond" dependency="Dep" person="Sg1" />
  <tenseForm default="iomardófá" tense="Cond" dependency="Dep" person="Sg2" />
  <tenseForm default="iomardóimis" tense="Cond" dependency="Dep" person="Pl1" />
  <tenseForm default="iomardóidís" tense="Cond" dependency="Dep" person="Pl3" />
  <tenseForm default="iomardófaí" tense="Cond" dependency="Dep" person="Auto" />
  <moodForm default="iomardaíodh" mood="Imper" person="Base" />
  <moodForm default="iomardaím" mood="Imper" person="Sg1" />
  <moodForm default="iomardaigh" mood="Imper" person="Sg2" />
  <moodForm default="iomardaímis" mood="Imper" person="Pl1" />
  <moodForm default="iomardaígí" mood="Imper" person="Pl2" />
  <moodForm default="iomardaídís" mood="Imper" person="Pl3" />
  <moodForm default="iomardaítear" mood="Imper" person="Auto" />
  <moodForm default="iomardaí" mood="Subj" person="Base" />
  <moodForm default="iomardaímid" mood="Subj" person="Pl1" />
  <moodForm default="iomardaítear" mood="Subj" person="Auto" />
</verb>
